# 请教陈版主和大家，关于合并报表几个问题，谢谢

提问人：tlancy 时间：2022-01-14 16:48:20
请教陈版主和大家，我现在是第一次做合并报表，看了很多资料，但还是挺迷茫的，所以来请教大家，情况是这样的：母公司A公司下面有两家全资控股子公司B和C，都是母公司投资设立的，这次是三家公司成立十多年来第一次做合并报表，对 2021 年度报表合并，三家公司之间有内部交易和关联往来。想请教陈版主和大家几个问题：
1 、这是这三家公司成立以来第一次合并，所以没有合并过的期初数，请问，我知道需要合并抵消 2021 年当年发生的内部交易以及 2021 年 12 月 31 日关联双方的往来余额。但 2021 年以前的十多年，每年也发生内部交易，影响了未分配利润，请问我是要找出以前十多年所有发生的内部交易分录进行合并抵消，还是不用，不用的话，这部份的影响是如何抵销？是否是在长期股权投资与所有者权益抵销时，按持股比例抵销未分配利润-年初就可以吗？还是有什么别的方法？
2 、在A和B母子公司内部交易时，出现了子公司B公司销售已发货还未开票，账上只做了库存商品转发出商品的分录，未有确认收入和成本，收货的母公司A公司则做了收到原材料的暂估和应付账款暂估。这样的情况该如何合并抵销，是否销售方B公司尽管账上还未确认收入成本，我在合并抵销前需要先对销售方B公司这笔未开票已发货的货品做确认收入销项和应收，以及结转成本的审计调整，然后再和收货方A公司的暂估应付进行抵消，未暂估的进项则进到”其他流动资产——待取得抵扣凭证的进项税额”科目。
3 、在A和B母子公司内部交易时，子公司B公司在 2021 年 12 月销售不含税 1000 万元的货品，只开了 800 万元的发票，账上确认 800 万收入和按 800 万元计算的销项税并结转对应的成本，另有200 万元的不含税收入未开票，未确认收入和成本，但 1000 万元的货是全部发了出去的，收货的A公司在 2021 年 12 月账上则做了暂估收到材料和应付账款 998 万元，在 2022 年 1 月冲了暂估，做了收到 1000 万元的材料和进项以及应付账款。这种情况需要对 2021 年度报表合并抵销，请教怎么处理？是否是要对 2021 年 12 月B公司未开票已发货的 200 万元审计调整确认收入和结转成本，同时对 2021 年 12 月A公司 998 万暂估和实际收到的 1000 万货之间的 2 万差异也进行暂估的审计调整，调整到双方只差进项税这一项时，再进行合并抵消？然后 2022 年 1 月A公司的账务处理先不管，是否是这样处理呢，或是用什么别的方法，请教大家？
4 、母公司A公司下面有两家全资控股子公司B和C，都是母公司投资设立的，这种情况是同一控制下合并是吗？现在编制合并报表的话，一般来说普遍是用成本法编制还是用权益法编制，这种情况编制哪个更方便？
5 、另外，A公司（非上市公司）有十多笔关于货款的诉讼，都是别的公司欠A公司的货款，账龄没有超过三年，是否要一概全额计提坏账准备，还是说要看各笔的预计输赢情况和对方公司的财务状况，如果赢面很大，对方财务状况不错，是否是不用计提坏账准备，如果要计提，是按什么比例计提？
完全没有做过合并，所以问的问题可能会非常小白，不好意思，麻烦陈版主和大家赐教，谢谢

回答人：chenyiwei
1 、要找出以前十多年所有发生的内部交易分录进行合并抵消。实务中可根据内部交易的特点，按照重要性原则予以简化处理，对截至最早比较期间期初已实现的内部交易损益无需特殊处理。
2 、是。
3 、是。
4 、母公司设立子公司不属于同一控制下企业合并。建议直接在成本法核算的基础上编制合并报表。
5 、看各笔的预计输赢情况和对方公司的财务状况。因为涉诉，故坏账准备计提应采用个别认定法。

提问人：343265392 时间：2022-01-19 16:21:42
陈老师，请问A公司持有B公司55%股权，不能主导B公司经营活动，但能对B公司旗下的C、D经营活动施加重大影响，请问C、D是否能纳入到A公司合并范围

回答人：chenyiwei
一般不能。